# 大宗商品套期保值交易业务

提问人：cfj137 时间：2012-10-30 18:54:23
由于大宗商品贸易的资金占用量比较大，而银行贷款手续比较复杂，故A集团提出与被审计公司进行商品贸易的合作，由被审计公司提供资金，A负责现货贸易，故被审计公司的购货方和销售货方都为A公司成员。那么被审计公司销售和购买大宗商品该如何进行账务处理？差价是进投资收益，还是.......？

回答人：chenyiwei
请把交易背景说清楚些，尤其是具体的业务模式，存货和货币的流程、风险和报酬的来源等。

提问人：cfj137 时间：2012-10-31 19:37:55
回复 chenyiwei 的帖子
A集团基于融资的目的，向被审计公司卖出已制作为上海期货交易所标准仓单的大宗商品，并约定在规定期限内由合作方指定单位购买此笔大宗商品。回购该商品的定价原则为实际货款资金占用的1%/月。被审计公司接收标准仓单后按照约定价格支付货款，同时签订回购合同，且对方向被审计公司支付15%回购货款。公司为了进一步规避大宗商品贸易风险，在期货市场卖出等额数量的期货。
我对他们这样交易的实质的理解：回购价与购买价差实际上是无风险的，是融资收益，应该计入其他业务收入。公司进一步规避风险进行套期保值的损益为投资收益。那么向A公司支付货款是否应该计入其他应收款，收到15%的回购货款计入其他应付款。
不知道这样的理解是否正确，请陈老师指正！

回答人：chenyiwei
基本赞同你的分析，但为何还要卖出等额期货？是否实际上是不相关的另一项投机性交易？建议把 7 楼网友的疑问搞清楚。